【裁判字號】    99,抗,47
【裁判日期】    991220
【裁判案由】    執行異議之訴
【裁判全文】
臺灣屏東地方法院民事裁定                99年度抗字第47號
抗  告  人  格林恒業股份有限公司
法定代理人  楊國廷
訴訟代理人  葉瑞金
相  對  人  臺灣土地銀行股份有限公司
法定代理人  王耀興
相  對  人  中租迪和股份有限公司
法定代理人  陳鳳龍
上列抗告人與相對人間執行異議之訴事件，對於本院屏東簡易庭
民國99年10月20日所為裁定（99年度屏補字第109 號），提起抗
告，本院裁定如下：
    主  文
原裁定廢棄。
抗告費用由抗告人負擔。
    理  由
一、按訴訟標的之價額，由法院核定；核定訴訟標的之價額，以
    起訴時之交易價額為準，無交易價額者，以原告就訴訟標的
    所有之利益為準；以一訴主張數項標的者，其價額合併計算
    之，民事訴訟法第77條之1 第1 項、第2 項、第77條之2 第
    1 項前段定有明文。
二、查上列抗告人與相對人間執行異議之訴事件（99年度補字第
    109 號），抗告人起訴未據繳納裁判費，經原審於99年10月
    20日裁定核定其訴訟標的價額為新臺幣（下同）823,315 元
    並命其補繳第一審裁判費9,030 元，抗告人不服認為過高、
    與事實不符，爰提起抗告，請求廢棄原裁定。
三、依抗告人在原審主張更正後訴之聲明為：「一、鈞院屏院惠
    民執辛字第99司執16714 號兩造間連帶保證人財產強制執行
    事件，原告願提供擔保，強制執行程序應予撤銷。二、被告
    應出具清償證明書予原告及退回被扣押的所有票據。三、被
    告中租應返還不當得利、四、之前書狀全部適用、五、訴訟
    費用由被告負擔」云云，有抗告人所提99年10月19日「民事
    異議之訴補充理由狀（一）」在卷可考，可知本案訴訟標的
    至少包括：請求撤銷本院99年度司執字第16714 號清償票款
    強制執行事件所為之強制執行程序、請求相對人返還票據、
    請求相對人中租迪和股份有限公司返還不當得利，但各數額
    尚有不明瞭之處。經本院向抗告人函詢，抗告人具狀向本院
    陳報：(一)相對人中租迪和股份有限公司應返還不當得利本金
    951,700 元、利息29,717元，合計981,417 元；(二)本院99年
    度司執字第16714 號清償票款強制執行事件中所查封之財產
    ，皆為其法定代理人（楊國廷本人兼為執行債務人）之個人
    財產，其中包括設定抵押坐落屏東縣九如鄉○○路○ 段239
    號、249 號兩棟房地產，及未設定抵押卻被查封之土地及造
    價17,311,800元未辦保存登記之房產；(三)相對人應歸還97年
    11月28日、12月28日面額各333,500 元支票及98年1 月28日
    568,413 元、99年1 月31日、3 月31日支票面額各10萬元及
    面額9,780,000 元之本票，合計金額為11,215,413元等語。
    另經本院調閱上開執行卷，相對人臺灣土地銀行股份有限公
    司陳報執行債權金額為823,315 元，顯然低於執行標的物之
    價額，故抗告人就撤銷強制執行程序部分，應從低採執行債
    權金額為其訴訟標的價額。惟抗告人係以一訴主張數項標的
    ，其價額應合併計算之，原裁定漏未計算抗告人有請求返還
    票據及不當得利部分，自有未洽。
四、從而抗告人主張原裁定與事實不符部分為有理由，至抗告人
    主張原裁定所命補繳裁判費過高部分，雖無理由，但原裁定
    核定訴訟標的價額既有明顯疏漏，即無可維持，爰將原裁定
    廢棄，有發回原審更為裁定之必要。此外，原裁定將相對人
    中租迪和股份有限公司之法定代理人姓名誤植為「陳龍鳳」
    及有相關地址誤載部分，併予指正。
五、依民事訴訟法第436 條之1 第3 項、第492 條後段、第95條
    第81條第1 款，裁定如主文。
中    華    民    國    99    年    12    月    20    日
                  民事第二庭    審判長法  官  春生
                                      法  官  程士傑
                                      法  官  蔡嘉裕
正本係照原本作成。
不得抗告。
中    華    民    國    99    年    12    月    20    日
                                      書記官  蘇小雅

司法院資訊處製作；財團法人民間司法改革基金會備份。
